臺灣高等法院刑事裁定
109年度抗字第1647號
抗  告  人  王志雄



上列抗告人即受刑人因聲請撤銷緩刑案件，不服臺灣桃園地方法
院109年度撤緩字第271號，中華民國109年8月24日裁定，提起抗
告，本院裁定如下：
    主  文
抗告駁回。
    理  由
一、原裁定意旨略以：抗告人即受刑人王志雄（下稱受刑人）因
    詐欺案件，經原審以107年度壢簡字第1362號判決判處受刑
    人幫助犯詐欺取財罪，處拘役55日，如易科罰金，以新臺幣
    （下同）1,000 元折算1日。緩刑2 年，並應依上開判決附
    件二所示之調解筆錄內容履行給付義務，並於108 年3月11
    日確定等情，有上開刑事簡易判決及本院被告前案紀錄表在
    卷可稽。上開判決確定後，受刑人僅於108年3月11日支付被
    害人李文珍5,000元1次，之後則無再支付分文，經被害人於
    109年7月20日，具狀向桃園地方檢察署聲請撤銷被告之緩刑
    宣告，而受刑人經桃園地方檢察署檢察官通知於109年7月21
    日到庭執行，然受刑人亦稱：之前沒有工作所以沒有依約履
    行緩刑條件等語，有被害人陳報狀、桃園地方檢察署執行筆
    錄附卷足憑。前揭判決確定後，迄今已逾1年餘月，受刑人
    本應積極謀求經濟來源，盡力支付完成，詎受刑人捨此不為
    ，再藉詞拖延，益徵其未因前開緩刑之寬典而有所省悟及警
    惕，且無意依上開判決內容履行緩刑所定之負擔，是受刑人
    違反刑法第74條第2項第3款所定之負擔，情節重大，可以認
    定。原審審酌上開判決所定緩刑條件，係給予受刑人相當程
    度之懲警以惕勵其記取教訓，受刑人既未確實履行負擔，難
    認已達惕勵之效而可期受刑人日後恪遵相關規定之緩刑預期
    效果，因認有執行刑罰之必要，爰依刑事訴訟法第476條、
    刑法第75條之1第1項第4款規定撤銷其緩刑宣告等語。
二、抗告意旨略以：因受刑人工作狀況不如預期，以致於還款有
    所拖延，加上最近疫情影響，導致收入不穩定。受刑人前與
    被害人聯繫拜託伊再給予時間，自109年9月份開始，其會按
    月歸還，被害人也予以同意，是在此懇請法官暫緩撤銷緩刑
    ，給予受刑人一次機會云云。
三、按緩刑宣告，得斟酌情形，命犯罪行為人向指定之政府機關
    、政府機構、行政法人、社區或其他符合公益目的之機構或
    團體，提供40小時以上240小時以下之義務勞務。又受緩刑
    之宣告而有違反第74條第2項第1款至第8款所定負擔情節重
    大，足認原宣告之緩刑難收其預期效果，有執行刑罰之必要
    者，得撤銷其宣告，刑法第74條第2項第5款及第75條之1第1
    項第4款分別定有明文。蓋緩刑制度之本旨，乃在鼓勵惡性
    較輕之犯罪行為人或偶發犯、初犯得適時改過，以促其遷善
    ，復歸社會正途；又緩刑宣告得以附負擔方式為之，亦係基
    於個別預防與分配正義，俾確保犯罪行為人自新及適度填補
    其犯罪所生之損害為目的，然犯罪行為人經宣告緩刑後，若
    有具體事證足認其並未因此反省悔悟、改過遷善並謹慎舉止
    ，自仍有執行刑罰之必要，以彰法治，是以前揭刑法第75條
    之1所謂「情節重大」，係指受刑人是否誠心接受緩刑所附
    之負擔、是否顯有履行負擔之可能卻故意不履行或虛應、藉
    詞推託、甚至隱匿處分財產等情，由法院依職權本於合目的
    性之裁量，妥適審酌受刑人於緩刑期間內違反應遵守事項之
    情節是否重大，已達難收其預期效果之程度，而確有執行刑
    罰之必要。
四、經查：
　㈠受刑人前因詐欺案件，經臺灣桃園地方法院以107年度壢簡字
    第1362號判處幫助犯詐欺取財罪，處拘役55日，如易科罰金
    ，以1,000元折算1日，緩刑2年，並應依上開判決附件二所
    示之調解筆錄內容履行給付義務，即受刑人應自108年2月18
    日起，每月18日各給付1萬元分15期償還被害人15萬元，至
    清償完畢為止，如有一期未履行，視為全部到期。上開判決
    於108年3月11日確定等節，有上開刑事判決、調解筆錄、本
    院被告前案紀錄表各1份在卷可稽。
　㈡上開判決確定後，受刑人僅於108年3月11日匯款5,000元予被
    害人，即未再給付任何款項予被害人，嗣經臺灣桃園地方檢
    察署檢察官傳訊受刑人到庭執行，並向原審為本件聲請撤銷
    緩刑後，經原審於109年8月24日撤銷其緩刑宣告後，受刑人
    始於109年9月8日再給付5,000元予被害人，亦非按調解條件
    所示按月給付1萬元等情，有被害人109年7月21日聲請狀、
    臺灣桃園地方檢察署109年7月21日執行筆錄及本院公務電話
    紀錄各1份在卷可稽。是受刑人不僅未遵期給付損害賠償，
    且僅給付1萬元，此與其本應於109年5月將15萬元悉數給付
    完畢之緩刑條件相去甚遠，所給付之金額不到本案緩刑判決
    所定負擔金額之一半，顯見其無履行上開確定判決所命應向
    被害人支付損害賠償之意，且其遲未履行緩刑條件，情節重
    大，緩刑宣告應已難收其預期效果，而有執行刑罰之必要，
    原審因而裁定撤銷其緩刑宣告，於法並無不合。
　㈢抗告意旨雖以前詞置辯，然受刑人既以上開條件與告訴人達
    成訴訟上調解，當係衡量自身經濟情況後，認有履行該條件
    之能力，始應允之。然受刑人僅給付告訴人1萬元，給付款
    項之比例不高，已如前述，且自108年4月起即未按上開判決
    所示緩刑負擔之期限、金額履行給付義務，嗣經臺灣桃園地
    方檢察署於109年7月21日傳喚受刑人到案執行，受刑人雖稱
    其當日可以給付被害人7,000元等語，惟仍遲至109年9月8日
    始給付5,000元，顯見其未能積極履行緩刑條件。待原裁定
    撤銷其緩刑宣告，復泛稱其經被害人同意再給其機會，其將
    會自109年9月起按月歸還款項，請求給予機會云云，然其於
    109年9月亦僅給付5000元，堪信其係為邀緩刑寬典，始與被
    害人達成和解，難謂有履行緩刑條件之真意，應認其違反緩
    刑負擔情節重大，原緩刑宣告已難收預期效果。是受刑人上
    揭抗告意旨，容無可採。
　㈣綜上，原審依檢察官之聲請，依刑法第75條之1第1項第4款規
    定，撤銷受刑人之緩刑宣告，經核於法並無不合。受刑人泛
    以其經濟情況不佳，且其經被害人同意再次給予其機會，爰
    請求暫緩撤銷緩刑為由，指摘原裁定不當，為無理由，應予
    駁回。
據上論斷，應依刑事訴訟法第412條，裁定如主文。
中　　華　　民　　國　　109 　年　　10　　月　　30　　日
                  刑事第二十一庭審判長法　官  許宗和
                                      法　官  黃惠敏
                                      法　官  章曉文
以上正本證明與原本無異。
不得再抗告。
                                      書記官  陳媖如
中　　華　　民　　國　　109 　年　　11　　月　　2 　　日